# 同一控制下三方债权债务转让及豁免

提问人：hxy0807cy 时间：2021-06-23 08:33:00
陈版主，您好！有这样一笔业务，请您指导，我所在的公司是一家集团公司，下属两家全资非上市子公司，一家在国内注册，另一家在香港注册，均为国际贸易公司，因集团贸易业务整合，国内的贸易公司要进行关闭注销，但国内贸易公司和香港注册的贸易公司有一笔债务往来，香港注册的贸易公司欠国内贸易公司往来款 81 万美元，现因种种原因无法偿还这笔往来款，想通过集团公司签订一项三方协议来进行债权债务的处理，处理意见：国内贸易公司把对香港注册的贸易公司债权转让给集团公司，集团公司再通过豁免的方式免除对香港注册的贸易公司的往来款，请问集团公司在交易中改处理做账务处理，是否需要缴纳税款？

回答人：chenyiwei
集团公司的账务处理：
1 、借：内部往来——香港贸易公司，贷：银行存款
2 、借：长期股权投资——香港贸易公司，贷：内部往来——香港贸易公司
3 、因投资成本变动，故需谨慎考虑对香港贸易公司的长期股权投资减值问题。